# 请教陈版，单户报表的处理

提问人：lxch119 时间：2015-09-28 11:18:33
A工业集团内一家基金公司和一家银行合资设立一家合伙企业，协议约定合伙企业每年给银行的分红收益率不低于6%。如果超高6%，按持股比例分配利润。如果某年分红达不到6%的收益，由A工业集团来弥补，作为股权维护费，然后A工业集团再用以后分得的利润来抵补这块股权维护费。现在A工业集团问：这笔股权维护费如何进行账务处理，可以直接作为基金公司的成本费用吗？还是挂往来处理？

回答人：chenyiwei
站在A集团公司层面，这是典型的“明股实债”的融资安排，所获得而外部融资确认为合并报表层面的负债，股权维护费和支付给银行方的其他回报确认为利息支出。 因为保证银行方本金安全和保底收益的保证责任由A集团负担，因此合伙企业自身报表中仍可将外部融资确认为权益，且不将股权维护费等确认为其自身的费用。

提问人：lxch119 时间：2015-09-29 00:16:15
谢陈版。 确认一下：基金公司单户报表代为支付的保底收益部分，可以暂作为往来处理，待将来合伙企业分红弥补时核销。若将来合伙企业 的利润未达预期，基金公司代垫部分形成损失，直接确认为坏账损失？ 是这样理解吧？

回答人：chenyiwei
基金公司代垫部分可以暂挂往来，后续待将来合伙企业分红弥补时核销。若将来合伙企业的利润未达预期，直到清算时都没有弥补完成的，则无法弥补的部分确认为投资损失（当然很可能在此前就已经将该往来提准备了）。